# 所得税费用计算过程

提问人：shixiaoche 时间：2020-04-17 08:05:21
请问各位大神
项 目
利润总额
按法定/适用税率计算的所得税费用
子公司适用不同税率的影响
调整以前期间所得税的影响
非应税收入的影响
不可抵扣的成本、费用和损失的影响
使用前期未确认递延所得税资产的可抵扣亏损的影响
本年未确认递延所得税资产的可抵扣暂时性差异或可抵扣亏损的影响
税率调整导致年初递延所得税资产/负债余额的变化
税法规定额外可扣除费用
所得税费用
子公司税率25% 非应税收入100*25％填 -25万
调整过程中非应税收入-25万
母公司是 15 ％ 合并层面非应税收入我是还填-25
还是填100*15%填-15
另外填-10再添到子公司不同税率影响

回答人：chenyiwei
首先“子公司适用不同税率的影响”为 10 （注意是正数，不是负数）；其次“非应税收入的影响”按子公司的适用税率填写-25。